【裁判字號】    91,訴,3608
【裁判日期】    920331
【裁判案由】    毒品危害防制條例
【裁判全文】
臺灣高雄地方法院刑事判決                        九十一年度訴字第三六八號
    公  訴  人  臺灣高雄地方法院檢察署檢察官
    被      告  甲○○
右列被告因毒器危害防制條例案件，經檢察官提起公訴（九十一年度毒偵字第五四四
七號、第六六二六號）暨移
決如左：
    主  文
甲○○連續施用第一級毒品，累犯，處有期徒刑壹年。扣案第一級毒品海洛因壹包（
驗前毛重零點參公克，驗後淨重零點壹肆公克，包裝重零點貳陸公克）沒收銷燬。
    事  實
一、甲○○曾於民國八十二年間因違反肅清煙毒條例案件，經本院判處有期徒刑三年
    四月，並經上訴台灣高等法院高雄分院駁回確定，而於八十八年七月十五日縮短
    刑期執行完畢。嗣於八十九年間復因施用毒品案件，經本院分別以八十九年度毒
    聲字第九八六號及八十九年度毒聲字第二七五二號裁定觀察勒戒及強制戒治，經
    戒治期滿由台灣高雄地方法院檢察署檢察官於九十年八月八日以八十九年度戒毒
    偵字第八九九號為不起訴處分確定。詎甲○○仍不知悔改，明知海洛因業經公告
    列為毒品危害防制條例第二條第二項第一款之第一級毒品，不得非法持有、施用
    ，仍基於施用第一級毒品海洛因之概括犯意，分別於九十一年八月二十九凌晨一
    時四十五分許回溯二十四小時內之某時、同年九月八日下午二時二十分許起回溯
    二十四小時內之某時及九十二年一月三十日下午七時許回溯二十四小時內之某時
    ，在高雄縣鳳山市○○路一三０之七號住處，將第一級毒品海洛因粉末摻入香菸
    燒烤吸食之方式，施用第一級毒品海洛因多次，嗣分別為警於九十一年月八日二
    十九日上午一時四十五分許、同年九月八日下午二時二十分許及九十二年一月三
    十日下午七時許，分別經高雄縣警察局鳳山分局通知採尿、在高雄縣鳳山市○○
    街八十巷巷口及在高雄縣鳳山市○○街街口查獲，並扣得海洛因一包（驗前毛重
    零點三公克，驗後淨重零點一四公克、包裝重零點二六公克）。
二、案經高雄縣警察局鳳山分局移送臺灣高雄地方法院檢察署檢察官偵查起訴及移送
    併案審理。
    理  由
一、右揭事實，業據被告甲○○於本院審理時坦承不諱（參見本院九十二年三月十八
    日審判筆錄），而被告於九十一年八月二十九日、同年九月八日及九十二年一月
    三十日經警採取其尿液送請檢驗結果均呈嗎啡陽性反應，有台灣檢驗科技股份有
    限公司九十一年九月六日濫用藥物尿液報告、高雄縣衛生局九十一年九月十七日
    煙檢字第一四八八號、台灣檢驗科技股份有限公司九十二年二月十一日濫用藥物
    尿液報告各一紙附卷可稽，又扣案疑似海洛因粉末經送往法務部調查局檢驗結果
    ，確係屬第一級毒品海洛因成分（驗前毛重零點三公克，驗後淨重零點一四公克
    ，包裝重零點二六公克），有該局調科壹字第二二○○一四一二八號鑑定通知書
    附卷可稽，足認被告上開自白與事實相符，堪信為真實。再查，被告前於八十九
    年間因施用毒品案件，經本院分別以八十九年度毒聲字第九八六號及八十九年度
    毒聲字第二七五二號裁定觀察勒戒及強制戒治，經戒治期滿由台灣高雄地方法院
    檢察署檢察官於九十年八月八日以八十九年度戒毒偵字第八九九號為不起訴處分
    確定等事實，有本院被告院內索引卡紀錄表、臺灣高等法院被告全國前案紀錄表
    、臺灣高雄地方法院檢察署刑案資料查註紀錄表各一份在卷可稽，被告於觀察勒
戒、強制戒治期滿經檢察官不起訴處分後，五年內二犯毒品危害防制條例第十條
    第一項之罪，本件事證明確，被告犯行應依法予以論罪科刑。
二、查海洛因係毒品危害防制條例第二條第二項第一款所稱之第一級毒品，不得持有
    、施用。次按犯毒品危害防制條例第十條施用第一、二級毒品罪者，依同條例第
    二十條第一項、第二項後段、第二十三條第一項、第二項前段規定，檢察官應先
    將被告送勒戒處所觀察、勒戒，經觀察、勒戒後，認有繼續施用毒品傾向者，應
    由檢察官聲請法院裁定令入戒治處所施以強制戒治，強制戒治期滿或交付保護管
    束期滿，始得由檢察官為不起訴處分。而依上開規定為不起訴處分後，五年內再
    犯同條例第十條施用第一、二級毒品罪者，除由檢察官聲請法院裁定先令入戒治
    處所施以強制戒治外，刑責部分仍應依通常刑事訴訟程序追訴處罰，此觀同條例
    第二十三條第二項規定自明。本件被告前既已因施用毒品案件，經本院送勒戒處
    所觀察、勒戒後，認有繼續施用毒品傾向，再裁定施以強制戒治，於強制戒治期
    滿後，經檢察官不起訴處分確定在案，已如前述，被告於不起訴處分確定後五年
    內二犯上開施用第一級毒品犯行，依法即應予以論罪科刑，故核其所為，係犯毒
    品危害防制條例第十條第一項施用第一級毒品罪。又被告先後多次施用第一級毒
    品海洛因之行為，時間緊接，且反覆為之，所犯又係同一罪名之罪，顯係基於概
    括犯意為之，應依連續犯規定論以一罪，並加重其刑。至被告多次持有第一級毒
    品犯行，亦係基於概括之犯意反覆為之，本亦均應以連續持有第一級毒品論，惟
    其持有後進而施用，其持有之低度行為均應被施用之高度行為所吸收，故均不另
    論其持有毒品罪。公訴人移送併案審理部分（九十二年度毒偵字第三五七號）雖
    未經起訴，惟此部分與公訴人起訴被告施用第一級毒品之犯行有連續犯之裁判上
    一罪關係，檢察官就犯罪事實一部起訴者，依刑事訴訟法第二百六十七條規定，
    其起訴效力及於全部，本院自屬有權一併審理，併此敘明。末查，被告甲○○曾
    於八十二年間因違反肅清煙毒條例案件，經本院判處有期徒刑三年四月，並經上
    訴台灣高等法院高雄分院駁回確定，而於八十八年七月十五日縮短刑期執行完畢
    之事實，有臺灣高等法院被告全國前案紀錄表及臺灣高雄地方法院檢察署刑案資
    料查註紀錄表各一份在卷可稽，其於五年以內再犯本件有期徒刑以上之罪，為累
    犯，依刑法第四十七條規定遞加重其刑。爰審酌被告於毒品危害防制條例施行後
    復因施用毒品，經觀察勒戒及強制戒治之處分，由檢察官為不起訴處分確定後，
    仍未戒絕毒品，再犯相同之罪，顯見其無戒毒悔改之意，惟念其施用毒品乃自戕
    一己之身體健康，尚未害及他人，且其犯後坦承犯行，態度良好等一切情狀，量
    處如主文所示之刑。扣案之海洛因一包（驗前毛重零點三公克，驗後淨重零點一
    六公克、包裝重零點二六公克），經送驗結果，確屬毒品危害防制條例第二條第
    二項第一款所稱之第一級毒品海洛因，有法務部調查局前開鑑定通知書附卷可稽
    ，爰依毒品危害防制條例第十八條第一項前段規定宣告沒收並銷燬之。至鑑驗耗
    用之毒品，既已滅失，即無庸再為沒收諭知，併此敘明。
據上論斷，應依刑事訴訟法第二百九十九條第一項前段，毒品危害防制條例第十條第
一項、第十八條第一項前段，刑法第十一條、第五十六條、第四十七條，判決如主文
。
本案經檢察官劉河山到庭執行職務。
中      華      民      國     九十二     年      三    月    三十一    日
                                  臺灣高雄地方法院刑事庭
                                      法  官  廖建瑜
右正本證明與原本無異。
如不服本判決，應於判決送達後十日內，向本院提出上訴狀。
                                      書記官  王翌翔
中      華      民      國     九十二     年      三    月    三十一    日
毒品危害防制條例第十條
施用第一級毒品者，處六月以上五年以下有期徒刑。
施用第二級毒品者，處三年以下有期徒刑。
毒品危害防制條例第十八條
查獲之毒品及專供製造或施用毒品之器具，不問屬於犯人與否，均沒收銷
燬之。但合於醫藥或研究之用者，得不予銷燬。
前項合於醫藥或研究用毒品或器具之管理辦法，由法務部會同行政院衛生
署定之。


司法院資訊處製作；財團法人民間司法改革基金會備份。
